臺灣板橋地方法院刑事裁定　　　　　　96年度聲減字第3927號
聲　請　人　臺灣板橋地方法院檢察署檢察官
受　刑　人　甲○○
上列受刑人因槍砲等案件，已經判決罪刑確定，聲請人聲請減刑
並定應執行刑（臺灣板橋地方法院檢察署96年度聲減字第3796號
），本院裁定如下：
    主  文
甲○○所犯如附表編號1、2所示之罪，均減刑，詳如附表所示；
與其所犯不應減刑之如附表編號3、4所處之刑，應執行有期徒刑
拾陸年拾月，併科罰金新臺幣拾陸萬元，罰金如易服勞役，以新
臺幣壹仟元折算壹日。
    理  由
一、聲請意旨略以：受刑人甲○○於附表所列日期犯如附表所列
    之罪，經如附表所列之法院判處如附表所列之刑確定在案。
    經查其所犯上開各罪，犯罪時間均在中華民國96年4月24 日
    以前，所犯如附表所列編號1、2之罪，核與中華民國96年罪
    犯減刑條例第2條第1項第3款規定相符，應依同條例第8條第
    1項、第3項聲請裁定減刑，而編號3、4所犯各餘之罪，雖依
    本條例第3條規定不予減刑，惟仍應依同條例第11 條規定定
    其應執行刑（第12條規定定其應執行刑）（聲請書另贅載「
    並依同條例第9 條諭知易科罰金之折算標準」，理由詳如後
    述）等語。
二、按數罪併罰，有2裁判以上者，依刑法第51 條規定定其應執
    行刑，刑法第53條定有明文。又按刑法及其施行法業於95年
    7月1日修正施行，依刑法第2條第1項規定：「行為後法律有
    變更者，適用行為時之法律。但行為後之法律有利於行為人
    者，適用最有利於行為人之法律。」依修正前刑法第51條規
    定「數罪併罰，分別宣告其罪之刑，依左列各款定其應執行
    者。」其中第5 款規定「宣告多數有期徒刑者，於各刑中之
    最長期以上，各刑合併之刑期以下，定其刑期。但不得逾二
    十年。」；修正後刑法第51條第5 款則規定「宣告多數有期
    徒刑者，於各刑中之最長期以上，各刑合併之刑期以下，定
    其刑期。但不得逾三十年。」。比較新舊法之結果，自以舊
    法規定之定應執行刑之上限為20年對受刑人較為有利。再按
    ，就易服勞役之折算標準部分，依前述最高法院95年度第8
    次刑事庭會議決議，有關易刑處分部分，新法施行後，應依
    新法第2條第1項規定，適用最有利於行為人之法律。故依修
    正前刑法第42條第2項、罰金罰鍰提高標準條例第2條前段規
    定，就其原定數額提高為100倍折算1日，則本件被告行為時
    之易服勞役折算標準，應以銀元300元即新臺幣900 元折算1
    日，且勞役期限不得逾6個月。而95年7月1 日施行之刑法第
    42 條第3項前段則規定：「易服勞役以新臺幣一千元、二千
    元或三千元折算一日。但勞役期限不得逾一年。」，比較修
    正前、後之易服勞役折算標準，在所折算易服勞役期限未逾
    6 個月時，以修正後刑法第42條第3 項之規定有利於被告，
    如逾6個月之日數，則以修正前刑法第42條第2項之規定較有
    利於被告，是故，究係適用修正前或修正後之規定對於被告
    較為有利，應以具體個案所宣告之罰金刑為比較基準〔臺灣
    高等法院暨所屬法院95年法律座談會刑事類提案第6 號研討
    結果參照〕。綜上所述，本件應依刑法第2條第1項前段，適
    用修正後刑法第42條第3 項前段，定其易服勞役之折算標準
    ，對受刑人較為有利。
三、查受刑人甲○○違反槍砲彈藥刀械管制條例、偽造文書及毒
    品危害防制條例等案件，經本院、臺灣士林地方法院、最高
    法院及臺灣高等法院分別判處如附表所示之刑（除附表編號
    1 所示之犯罪日期年月日應更正為「93年7月間至93年11月4
    日」；附表編號1 所示之所犯法條應更正為「修正前槍砲彈
    藥刀械管制條例第11條第4項」；附表編號2所示之犯罪日期
    年月日應更正為「93年11月18日至19日」；附表編號3 所示
    之犯罪日期年月日應更正為「93年4月6日前某日至93年4月6
    日及93年11月4日前某日至93年11月4日」；附表編號3 所示
    之偵查（自訴）機關年度及案號「臺灣臺北地檢93年度偵字
    第6931號、臺灣板橋地檢93年度偵字第17891 號」；附表編
    號4所示之犯罪日期年月日應更正為「93年3月3日至93年4月
    6 日」），並經確定在案，有臺灣高等法院被告前案紀錄表
    及各該判決書影本在卷可稽，故檢察官所為聲請如附表編號
    1、2  所示之罪之減刑，本院認為正當，應予准許，並定如
    附表編號1、2、3、4所示之罪應執行之刑。
四、另按數罪併罰，有2 裁判以上者，依刑法第51條規定，定其
    應執行刑，刑法第53條定有明文。又刑事判決關於有期徒刑
    得易科罰金之規定，刑法第41條定有明文，惟所犯為數罪併
    罰，其中之1 罪雖得易科罰金，但因與不得易科之他罪合併
    處罰之結果，於定執行刑時，祇須將各罪之刑合併裁量，不
    得易科罰金合併執行，司法院釋字第144 號解釋可資參照；
    是附表編號2所示之罪經減為有期徒刑2月後，雖得易科罰金
    ，但因附表編號1、3、4 所示之罪宣告刑均不得易科罰金，
    合併處罰之結果，已不得易科罰金合併執行，聲請意旨請求
    易科罰金，容有誤會，附此敘明。
五、爰依中華民國96年罪犯減刑條例第2條第1項第3款、第8條第
    1項、第3項、第10條第2項、第11條、第12條，刑法第2條第
    1項後段、第42條第3項前段、（修正前）第51條第5款、第7
    款、第53條，裁定如主文。
中　　華　　民　　國　　96　　年　　8 　　月　　15　　日
                  刑事第十一庭  法  官　侯志融
上正本證明與原本無異。
如不服本裁定，應於裁定送達後5日內向本院提出抗告狀。
                                書記官  張玉如
中　　華　　民　　國　　96　　年　　8 　　月　　15　　日
